臺灣臺南地方法院民事裁定
110年度勞執字第29號
聲  請  人  黃湟珉  

            連榮賢  

            賴世宗  

            賴琦昀  

兼上四人
共同代理人  蘇珮欣  

相  對  人  育鋐實業有限公司


法定代理人  賴思橋  
上列當事人間勞資爭議調解事件，聲請人聲請裁定准予強制執
行，本院裁定如下：
    主    文
兩造於民國一一０年十月七日在臺南市政府勞工局成立之勞資爭
議調解紀錄中關於「公司（即本件相對人）願意於110年10月12
日前，依雙方所確認之勞動債權明細表之金額（詳如附件），將
所應給付之資遣費及工資匯入明細表中勞工（即本件聲請人）所
指定之帳戶內。」之調解內容，准予強制執行。
聲請程序費用由相對人負擔。　 
    理    由
一、聲請意旨略以：兩造間關於薪資及資遣費之勞資爭議，已於
    民國110年10月7日在臺南市政府勞工局調解成立，相對人願
    於同年月12日前，依兩造所確認之勞動債權明細表之金額（
    詳如附件），將所應給付之資遣費及工資匯入明細表中聲請
    人所指定之帳戶內。惟相對人並未履行調解成立內容，爰依
    勞資爭議處理法第59條第1項規定，聲請准予強制執行等語
    。
二、按勞資爭議經調解成立或仲裁者，依其內容當事人一方負私
    法上給付之義務，而不履行其義務時，他方當事人得向該管
    法院聲請裁定強制執行並暫免繳裁判費；於聲請強制執行時
    ，並暫免繳執行費。有下列各款情形之一者，法院應駁回其
    強制執行裁定之聲請：一、調解內容或仲裁判斷，係使勞資
    爭議當事人為法律上所禁止之行為。二、調解內容或仲裁判
    斷，與爭議標的顯屬無關或性質不適於強制執行。三、依其
    他法律不得為強制執行。勞資爭議處理法第59條第1項、第6
    0條分別定有明文。
三、經查聲請人主張兩造在臺南市政府勞工局成立如主文第1項
    所示之勞資爭議調解，惟相對人未依該調解內容履行之事實
    ，業據聲請人提出臺南市政府勞資爭議調解紀錄1件、存簿
    影本5件為證，堪信為真實。經核前開調解內容，並無勞資
    爭議處理法第60條各款規定所示之情形，而相對人迄未依前
    開調解紀錄內容給付。從而聲請人依勞資爭議處理法第59條
    第1項規定，請求就兩造於110年10月7日在臺南市政府勞工
    局所成立如主文第1項所示之勞資爭議調解內容，准予強制
    執行，為有理由，應予准許。
四、依勞資爭議處理法第59條第1項、非訟事件法第21條第2項、
    民事訴訟法第78條，裁定如主文。
中　　華　　民　　國　　110 　年　　10　　月　　28　　日
                  勞動法庭     法  官　林雯娟
以上正本係照原本作成。
如對本裁定抗告，須於裁定送達後10日內向本院提出抗告狀，並
應繳納抗告費新台幣1,000元。
中　　華　　民　　國　　110 　年　　10　　月　　28　　日
                               書記官　郭倢妮